【裁判字號】    97,重訴,270
【裁判日期】    971203
【裁判案由】    返還土地等
【裁判全文】
臺灣臺中地方法院民事判決             97年度重訴字第270號
原      告  乙○○
訴訟代理人  蔡譯智律師
複代理人    徐承蔭律師
被      告  丁○○
訴訟代理人  王秋霜律師
上列當事人間返還土地等事件，本院於民國97年11月12日言詞辯
論終結，判決如下：
    主    文
原告之訴駁回。
訴訟費用由原告負擔。
    事實及理由
一、原告起訴主張略以：
（一）如附表所示土地及建物（下稱系爭不動產）為原告乙○○
      所有。兩造及訴外人丙○○（被告之妹）、戊○○、己○○等人，均係原告配偶黃麗娟（以下均僅以姓名稱之）擔
      任理事長之中華民國零零壹心靈成長協會（下稱簡協會）
      之成員，均為多年好友。原告於民國（下同）96年12月間
      發生財務問題，因該協會會址係設於系爭不動產地下一樓
      ，深怕協會受到影響，曾問及相關人士如何解決。原告先
      於96年12月31日委託誠信發不動產經紀業有限公司之人員
      亦為協會會員張麗莉出賣系爭不動產，當時委託出賣價格
      為980萬元。嗣於96年12月31日晚間，原告夫妻、丙○○
      、戊○○夫妻、己○○等人於前開協會會址一同跨年時，
      又談及以先暫時過戶、日後再過回原告方式來處理系爭不
      動產，當時訴外人即原告胞兄張騏麟（下以姓名稱之）二
      次到場表示反對，惟原告及其他友人仍達成先暫時過戶，
      原告可隨時再過回來之方式。又因本件相關過戶費用係由
      戊○○借款與原告，且因原告積欠戊○○金錢緣故，原先
      要將系爭不動產過戶與戊○○，然隔日即97年1月1日丙○○打電話給原告，表示因為伊要使用一樓作為飲料店，戊○○個性太過龜毛，日後伊與戊○○恐有爭執，希望過戶
      能用丙○○名義。原告表示同意買方改由丙○○名義，隔
      日即97年1月2日，丙○○即約原告赴代書甲○○（下以姓
      名稱之）事務所辦理過戶手續。當時因為甲○○建議要書
      寫一份買賣契約以利貸款金額能提高，惟又怕雙方日後有
      爭執，所以不給雙方契約正本。又因原告前曾委託仲介出
      售系爭不動產，為避免原告違約，所以才將該日期倒填為
      96年12月16日，並由原告自行與仲介業者解約。
（二）因系爭不動產一樓，原告本係作服飾店店面使用，而丙○○表示想要在系爭不動產一樓開設飲料店，於是原告與伊
      達成共識，使用一樓店面者，負責繳納系爭不動產房屋貸
      款及信用貸款作為租金，丙○○亦表示同意。丙○○於97
      年2月間簽加盟Mr.wish飲料店合約，是自97年3月由丙○○繳納系爭不動產房貸及信用貸款，此即97年1、2月房屋
      貸款及信用貸款由原告繳納，97年3月起房屋貸款及信用
      貸款由丙○○繳納之原因。
（三）本件辦理過戶等相關費用係由原告向戊○○借貸，因戊○○正好要出國，所以戊○○於97年1月2日匯款100萬元至
      丙○○帳戶內，並約定扣除相關費用應將剩餘款項再匯回
      給戊○○，丙○○則將各項費用記載在書據，其中包括
      本件應付之代書費、土地增值稅、及其他相關稅金，均由
      前開1百萬元內扣除，餘額513,069元丙○○則於97年2 月
      13日匯回513,000元至戊○○之帳戶內。
（四）按表意人與相對人通謀而為虛偽意思表示者，其意思表示
      無效，民法第87條第1項前段定有明文。又出於通謀虛偽
      意思表示所成立之買賣契約，不僅其買賣債權契約無效，
      其所有權移轉登記之物權行為亦歸於無效，縱使虛偽意思
      表示之一方，已因無效之法律行為完成土地移轉登記，仍
      不能取得所有權，該虛偽買受人亦不得本於所有權人之地
      位，行使民法第767條之物上請求權。查本件兩造係委託
      甲○○辦理系爭不動產事宜，惟甲○○證稱，如起訴狀附
      原證一之買賣契約書（下稱原證一買賣契約）僅係為辦理
      貸款方便之用，根本沒有買賣之真意，而甲○○在沒有兩
      造真正買賣契約（按俗稱私契），依其習慣自行撰寫一份
      公契，則該公契亦非原告與丙○○之真意，應屬通謀而為
      虛偽意思表示，該債權及物權行為移轉均無效。又本件原
      證一買賣契約係為原告與丙○○或被告通謀而為虛偽意思
      表示，應為無效，被告或丙○○亦未證明兩造另有其他買
      賣之約定，本件被告取得系爭不動產亦屬無法律上原因，
      則原告亦得主張依民法第179條規定請求被告返還系爭不
      動產。退萬步言，即使鈞院認原告前開主張不足採信，兩
      造買賣及物權行為仍有效，則原告早於97年5月19日發函
      催告被告，請被告於函到後15日內給付買賣價金，否則不
      另函知解除本件買賣契約，再原告亦得主張以本件起訴狀
      繕本送達為催告及解除契約之意思表示，被告經原告催告
      後仍不履行前開給付買賣價金之義務，則原告自得解除本
      件買賣契約，依民法第179、259條、767條規定請求被告
      返還如附表所示之土地及建物（參97年10月20日言詞辯論
      筆錄）。
（五）綜上，原告主張系爭契約通謀虛偽意思表示契約無效，並
      依所有物返還請求及不當得利請求返還，若鈞院認契約有
      效則主張解除契約後之回復原狀請求權。並先位聲明：被
      告應將如附表所示之不動產於97年1月28日所為之所有權
      移轉登記塗銷，並應自上開不動產遷出，交還原告。備位
      聲明，被告應將如附表所示不動產之所有權移轉登記予原
      告所有，並應自上開不動產遷出，交還原告。
二、被告答辯略以：
（一）兩造原為好友，96年12月下旬原告私下找丙○○洽談買賣
      系爭不動產事宜。原告稱其房貸及卡債纏身，無力繼續負
      擔，希望丙○○可以買下來，幫忙他解決負債問題。丙○○要求原告須列明負債情形再考慮。96年12月28日原告持
      負債明細表予丙○○，稱系爭不動產在合庫有信貸50萬元
      ，台中商銀則有房貸570萬元、信貸30萬元，希望丙○○
      解決他的財務問題。丙○○表示無資力付現金，原告稱93
      年他買下系爭不動產是以轉貸的方式，也沒有實際付現金
      ，要丙○○考慮是否以同樣模式處理，如無法順利貸得足
      夠清償前述負債之金額，則由丙○○繼續繳納他名下在台
      中商銀的房貸及信貸即可。97年1月1日丙○○央得被告同
      意，以辦理轉貸600萬元，如無法順利貸得600萬元，則由
      被告繼續幫原告負擔台中商銀房貸570萬元、信貸30萬元
      （正確金額以未繳餘額計算）債務方式購買系爭不動產。
      因被告上班不便外出，丙○○乃由己○○陪同，約原告於
      97年1月2日至甲○○事務所委託辦理過戶及貸款事宜。
      兩造就前述負擔貸款作為買賣價金之約定，並未訂立書面
      契約。97年1月2日丙○○及原告向甲○○表明委任事項，
      希望以被告名義向台中商銀貸600萬元。甲○○表示系爭
      不動產為舊屋，且為大樓，一樓店面甚小，大部分面積是
      地下室，以目前行情，銀行頂多核貸六成。丙○○及原告
      乃向甲○○表示，為方便貸得600萬元，請寫下日期為96
      年12月16日、買賣價金為1000萬元之買賣契約書向銀行送
      件。97年1月3日甲○○向地政事務所送件辦理過戶登記，
      系爭房屋買賣之原因發生日期為97年1月2日。97年1月至
      97 年4月底，甲○○陸續向玉山、台中商銀、富邦、聯邦
      等銀行洽詢，均無法獲得核貸600萬元。97年1月30日被告
      繳納原告在台中商銀之房貸、信貸27,020元，因當時原告
      尚在系爭不動產開設服飾店，被告乃要原告遷出前之貸款
      應自行繳納，97年2月貸款由原告繳納，97年2月28日原告
      服飾店遷走，97年3、4、5月貸款則由被告繳納。97年2月
      丙○○花費200餘萬元加盟飲品連鎖店，97年3月1日起裝
      潢，97年4月2日試賣，97年4月6日開幕。開幕之後，原告
      還說不支薪要至店裏幫忙，經常至店裏。丙○○不捨，承
      諾要付原告一家四口一天兩餐餐費（97年5月5日給原告1
      萬8 千元）。孰料，原告在店裏竟以老闆自居，與店內員
      工時有齟齬，97年4月30日以後即未再到店內幫忙。97年5
      月7日之後，原告夫妻二人不斷向前述協會會員散佈謠言
      指稱丙○○、被告霸佔他們的房子，97年5月19日原告委
      由律師發函指系爭不動產買賣價金為1000萬元。
（二）就原告起訴主張依民法第259條部分之答辯：
    1.原告主張兩造於96年12月26日就系爭不動產成立原證一買
      賣契約，被告否認之。原告明知該契約是為了「方便」貸
      款之用，兩造根本無1000萬元價金之合意，亦無簽立該契
      約之真意。若兩造間之買賣價金約定為1000萬元，而原告
      夫妻又負債甚鉅需錢孔急，原告豈有不要求分文即將房子
      過戶並交付被告使用之理？原告之主張顯不合情理。
    2.原證一買賣契約第3條乙○○之簽名確係原告親簽，此情
      甲○○已證述屬實。且以肉眼觀之，該簽名與最後買方欄
      位簽名之字跡均係同一人所寫。原告空言否認，無憑無據
      ，孰人能信？台中商銀查估中心打電話給被告問買賣價金
      多少，被告說600萬元，以致沒辦法如數轉貸也確為事實
      ，此情亦有甲○○之同事尤漢章代書（按：與銀行接洽之
      人）可為人證，豈是原告可以誣指造假的？
    3.原告起訴時主張原證一買賣契約為真正。惟甲○○於97
      年7月23日證稱原證一買賣契約係方便銀行貸款用，原告
      始改稱該契約屬原告與丙○○通謀而為虛偽意思表示，應
      為無效。准此，原告已自認原證一買賣契約內容並非真正
      ，其主張被告未付分文，依據民法第259條之規定請求被
      告遷出並返還系爭不動產，顯然無據。
（三）就原告依民法第767條、第179條之規定請求部分之答辯：
    1.被告為合法登記之所有權人，原告起訴請求被告返還系爭
      不動產，於法無據。
    2.被告自始主張系爭不動產買賣之債權契約為口頭契約。按
      法無明文規定不動產買賣之債權契約須以書面為之，則兩
      造以口頭約定成立買賣契約，亦屬合法。系爭不動產之債
      權契約為口頭契約，此有原證一買賣契約、土地登記申請
      書、證人己○○、丙○○、張騏麟證述情節等事證可稽。
      至戊○○根本未參與兩造以口頭約定買賣契約，更不知要
      簽原證一買賣契約以辦理轉貸之事，其於鈞院審理時證稱
      內容違反事實，不足採信。又戊○○匯100萬元給丙○○
      ，與系爭不動產買賣無關，此100萬元係戊○○要幫乙○○解決債務之用。
（四）綜上所述，本件原告之訴並無理由。被告自始自終陳述之
      事實均相同。反觀原告，先稱買賣價金為1000萬元，後遭
      甲○○戳破謊言，才改稱被告是人頭，本件為假過戶，說
      法前後矛盾，均不足採信。並聲明：求為判決駁回原告之
      訴及其假執行之聲請。並陳明如受不利判決，願供擔保請
      准宣告免予假執行。
三、兩造經本院整理不爭執事項並簡化爭點，結果如下：
（一）兩造不爭執之事項：
    1.系爭不動產現登記所有權人為被告。
    2.被證一為原告提出向丙○○陳稱積欠債務之負債明細表。
    3.被證四、五、六、七、八為真正。
    4.兩造均未持有原證一原本。
    5.原證一所記載之簽約款、用印款，兩造並無實際交付行為
      。
（二）本件兩造爭執事項（依原告先、備位主張之次序，略作更
      動，另原整理之第3點事項，原告於97年7月23日以民事準
      備書狀表示承認被告提出之證據及主張為真正，故不再列
      入爭點）：
    1.原證一買賣契約是否為真正？
    2.原證一買賣契約是否為兩造為求向銀行貸款方便而請代書
      立之書面契約？
    3.原證一買賣契約是否為兩造通謀虛偽意思表示？
    4.兩造是否口頭合意以被告負擔原告積欠台中商銀房貸570
      萬元、信貸30萬元（正確金額以未繳餘額計算）債務方式
      ，即辦理轉貸600萬元，如無法順利貸得600萬元，即由被
      告繼續繳納原告積欠台中商銀房貸及信貸方式購買系爭房
      屋？
    5.被告於97年1月30日繳納原告積欠台中商銀之房貸、信貸
      計27,020元？
四、法院之判斷：
（一）查原證一買賣契約為原告及丙○○為求向銀行貸款方便而
      請甲○○代為書立之書面契約等事實，業據甲○○於本院
      證述綦詳（參本院卷第63-66頁），核與證人丙○○（參
      本院卷第127-129頁）、己○○（參本院卷第124-126頁）
      證述情節相吻合，；依上開證人所述，原告與丙○○係於
      前往其事務所始共同簽立上開書面文件，且文件正本僅其
      執有供向銀行申請貸款之用，兩造均未持有等情節觀之，
      上開書面契約顯非兩造就系爭不動產買賣事宜所簽訂契約
      之文件，自不足為認定兩造間是否就系爭不動產為買賣之
      真意之證據。
（二）關於兩造就系爭不動產有無買賣之真意部分：
    1.原告夫妻於96年12月31日晚間，與丙○○、戊○○夫妻、
      己○○、張騏麟等人於系爭房屋內商談如何以系爭房地解
      決原告積欠債務等，惟迄未達成一致意見等節，經證人丙○○、戊○○、己○○、張騏麟等於本院證述在卷（參本
      院卷第127-129、155-159、124-126、122-123頁言詞辯論
      筆錄），且各證人所述情節，均互核大致相符，自堪信為
      真實。據上，關於原告積房貸約570萬元及信用貸款約30
      萬元，原告有意以系爭不動產借用人頭戶暫時過戶與他人
      ，惟迄至當夜眾人討論完畢止，並未能達成一致意見等事
      實，應為真實。至原告主張當夜眾人即達成暫時過戶之共
      識云云，核與上開各證人所證述之事實不符，自無從遽予
      採信。
    2.關於97年1月1日後，原告再次與戊○○、丙○○、被告等
      人間達成何種意見合致，兩造及各證人所述則略有不同，
      其中：
      (1)原告主張，兩造就系爭不動產僅達成暫時過戶，日後再
        過回與原告方式，並無真正買賣之真意等語。被告則抗
        辯稱，兩造達成以辦理轉貸600萬元，如無法順利貸得
        600萬元，則由其繼續繳納原告台中商銀房貸570萬元、
        信貸30萬元（正確金額以未繳餘額計算）債務方式購買
        系爭不動產等語。
      (2)丙○○證稱，1月1日早上我去找我二姐丁○○，告訴她
        協會與房子的事情，商量假使把房子買下來，打算在一
        樓開商場做生意來負擔貸款的利息，看可不可行。我二
        姐怕我負擔太大，她說由她去買，把房子交給我做生意
        ，地下室一樣借給協會使用。後來我以電話與己○○聯
        絡並至她家商量。我就把我二姐商量的事情跟己○○講
        ，她就說原告怎麼講，我說我現在可以打電話給原告問
        他意思。我打電話給原告問他，如果我把房子買下來要
        用多少錢，原告說他在台中商銀還有抵押貸款570萬元
        ，信用貸款欠60萬元，已經還了將近30萬元，他說以這
        樣的價格轉賣給我，他欠的錢由我來承擔，問我好不好
        。我當時想，房屋的貸款是否可以原來的金額來貸，他
        說沒有關係，錢他已經借出來了，而且契約還沒有到期
        ，就以我去付的利息去繳付就可以了，我答應了。當時
        己○○小姐也有跟他講過電話，也說房子的問題只能這
        樣幫他處理。後來我又接過來，原告也說愈早辦愈好，
        我說隔天，也就是1月2日10點半約在甲○○的事務所辦
        理過戶。當天我有接了己○○一起過去，當時原告已經
        到了，我們在門口有再問他，確認買賣是否以實際借款
        金額大約600萬元轉賣給我，他說對。我當時也有提到
        要做生意來支付利息，他說房子賣給你，當然全權由你
        們處理。我有提到店什麼時候搬，我有說找到之後要做
        什麼後，再通知他搬離。後來進到代書事務所，甲○○
        有問我們是否談好買賣金額，我說是。我跟甲○○說我
        希望貸款到600萬元，原告要我轉貸就可以，我知道銀
        行貸款都是以實際買賣價金打6、7折借給貸款人，所以
        我就跟原告一起跟甲○○講，請她寫1000萬元作為我們
        的買賣金額，方便向銀行貸款等語（參同上筆錄）。
      (3)己○○稱，97年1月1日丙○○到我那邊之後馬上打電話
        跟原告講，她想把房子以他在銀行的貸款金額承購，我
        也有跟原告通電話，我問他說房子貸款到底多少錢，他
        說房子的貸款是570萬元，信用貸款將近30萬元，如果
        丙○○願意買的話，他願意用大約600萬元的金額轉讓
        。我們在1月2日就一起去甲○○那邊寫合約。被告都是
        委託丙○○去談的等語（參同上筆錄）
      (4)戊○○稱，跨年夜後，我回到家，我與我姐姐（己○○
        ）通電話，就有提到房子的問題。因為我們的協會的會
        址就在那個房子，所有的聚會都在那個地方，想說不要
        讓協會異動的話，就必須將房子保存下來當時講了很多
        ，詳細情形我已經不記得了，我有印象的是，我說如果
        討論不出一個適當的方法的話，當時我有與我先生討論
        過，是不是以650萬元將房子買下來。我與我先生有決
        議要這樣做，以這種方式是最簡單的方式，協會也不會
        異動。我就把這個訊息跟我姐姐（己○○）在電話中提
        議，我姐姐說，不用了，就用辦過戶給被告的方式。她
        說被告是第一次購屋貸款，所以利率可以比較低，講了
        很多通電話，也有與丙○○通電話，當時我先生及我都
        有用電話聯繫。因為當時我們夫妻二人隔天要去大陸，
        丙○○有提到一個方式，這個房子應該可以貸款到700
        萬元，還掉貸款600萬元。我說就用辦過戶方式，過給
        被告的名字，我說大概要多少錢，去解決原告的債務，
        不曉得100萬元是丙○○或是我提的，這個100萬元應該
        是在貸款700萬元還600萬元之前所說的。後來我說好，
        都沒有關係，我延一天去大陸，我會匯款100萬元到你
        （丙○○）的帳戶，讓你全權去處理乙○○的債務問題
        ，匯款日後隔天我與我先生就去中國大陸。後來丙○○
        匯款51萬餘元還給我，她有拿出壹張紀錄表告訴我花了
        多少錢，有講到這是原告債務的問題，也有講到協會舉
        辦祈福法會的費用，她有把這部份費用扣除下來，因為
        祈福法會是丙○○所舉辦。我與原告談話中，有提到的
        是，先過戶之後，等原告有錢可以再過戶回來，這是不
        是所謂的「暫時過戶」，我就不清楚。我們有提到賣掉
        的錢，扣掉原告該還的，有多餘的，就是原告的錢。兩
        造約定簽1000萬元契約及辦理轉貸的事情我並未參與等
        語（參同上筆錄）。
    4.依上開兩造陳逑及各證人證述情節觀之，於96年12月31日
      夜間談話後，原告與丙○○應有再度聯絡系爭不動產辦理
      過戶事宜，而過戶之性質依丙○○、己○○或戊○○所述
      ，均屬以買賣之方式為之，僅己○○、丙○○所述金額與
      被告相同，而戊○○則稱係650萬或700萬元，惟依：
      (1)原告與丙○○代被告在甲○○事務所共同簽訂之辦理系
        爭不動產所有權移轉登記所用之土地登記申請書記載，
        買受人同意承受抵押權等語（參本院卷第73頁），而系
        爭房地抵押權設定金額為本金最高限額760萬元（參本
        院卷第35頁所附建物登記謄本），而原告自承其向銀行
        借貸金額尚餘約570萬元，另信貸則約有30萬元；則被
        告抗辯稱，兩造係達成以辦理轉貸600萬元，如無法順
        利貸得600萬元，則由其繼續繳納原告台中商銀房貸570
        萬元、信貸30萬元（正確金額以未繳餘額計算）債務方
        式由其向原告購買系爭不動產等節，顯與上開書證記載
        之內容大致符合。
      (2)戊○○所匯與丙○○之100萬元除一部分用以清償車貸
        、代付稅金、活動代墊等（參本院卷第97頁附明細表）
        ，餘額51萬餘元，均已匯回與戊○○，足見戊○○所匯
        之100萬元，尚非兩造買賣價金之一部，而係用支應原
        告積欠債務之用，此與被告所述情節，亦屬相符。
      (3)本件原告起訴原主張，被告未依買賣契約給付買賣價金
        （參原告起訴狀），而非否認兩造有買賣之真意；其後
        於本院詢問證人甲○○後，始改稱兩造就原證一買賣契
        約文件之書立乃通謀虛偽意思表示云云，亦堪推認被告
        抗辯稱，兩造於97年1月1日後確曾達成口頭買賣契約，
        其後始於翌日相約至甲○○處辦理系爭不動產過戶、貸
        款等事宜，應非虛詞。
      (4)甲○○證述之曾以原證一買賣契約書向銀行申貸600萬
        元不成等語（參同上筆錄），核亦與被告抗辯之兩造合
        意先以轉貸600萬元方式為之等節，亦相吻合。
      綜上，本院認被告抗辯稱，兩造確以口頭合意以辦理轉貸
      600萬元，如無法順利貸得600萬元，即由被告繼續繳納原
      告積欠台中商銀房貸570萬元、信貸30萬元（正確金額以
      未繳餘額計算）債務方式，購買系爭不動產等節，堪予採
      信。原告主張兩造就系爭不動產並無買賣意思合致，尚不
      足採。，末查，本件依張騏麟所證述內容（參本院卷第
      123頁），其於96年12月31日商議後即未再參與其事，故
      其所述自無從作為認定兩造間有無就系爭不動產為買賣事
      實之證明，附此敘明。
（三）關於原告積欠台中商銀之房貸、信貸之97年3、4、5月係
      由被告繳納乙節，業據被告提出繳費單據為憑（參本院卷
      第38-40頁），且原告對此部分之事實不爭執，自堪信為
      真實，被告抗辯稱，系爭不動產由原告交付與其占有使用
      後，即由其依兩造約定繳納貸款乙節，應屬真正。
（四）查兩造就系爭不動產買賣契約約定之價款既為原告所積欠
      銀行之600萬元，而被告申貸不成後，於原告將系爭不動
      產交付占有後，即依約繳納上開貸款月付金額，均有如前
      述；則本件並無被告未依買賣契約給付價金之情事發生。
      故原告以被告經催告後迄未給付買賣價款為由，主張解除
      系爭買賣契約，即難認有理由。
（五）綜上，原告先位主張系爭契約通謀虛偽意思表示契約無效
      ，並依所有物返還請求及不當得利請求返還，備位主張如
      系爭契約有效則解除契約並請求被告回復原狀等，均為無
      理由，應予駁回。
五、本件判決之基礎已臻明確，兩造其餘之攻擊防禦方法及舉證
    ，核與判決無影響，毋庸一一論列，併此敘明。
據上論結，本件原告先備位之訴均無理由，依民事訴訟法第78條
，判決如主文。
中    華    民    國    97    年    12    月    3     日
                  民事第四庭    法  官  王鏗普
正本係照原本作成。
如對本判決上訴，須於判決送達後20日內向本院提出上訴狀。
中    華    民    國    97    年    12    月    3     日
                                書記官
附表
┌──┬───────┬────┬────────┬────┬─────┐
│編號│土地或建物坐落│門牌號碼│面積（平方公尺）│權利範圍│備註      │
├──┼───────┼────┼────────┼────┼─────┤
│1   │豐原市○○段  │        │185             │2/8     │          │
│    │312-12地號    │        │                │        │          │
├──┼───────┼────┼────────┼────┼─────┤
│2   │豐原市○○段  │        │3               │2/8     │          │
│    │312-43地號    │        │                │        │          │
├──┼───────┼────┼────────┼────┼─────┤
│3   │豐原市○○段  │        │11              │2/8     │          │
│    │312-44地號    │        │                │        │          │
├──┼───────┼────┼────────┼────┼─────┤
│4   │豐原市○○段  │        │10              │2/8     │          │
│    │312-45地號    │        │                │        │          │
├──┼───────┼────┼────────┼────┼─────┤
│5   │豐原市○○段  │豐原市育│一層  ：57.64   │全部    │基地坐落前│
│    │6471建號      │才街30-1│地下層：134.19  │        │4筆土地   │
│    │              │號      │騎樓  ：58.35   │        │          │
│    │              │        │合計  ：250.18  │        │          │
└──┴───────┴────┴────────┴────┴─────┘


司法院資訊處製作；財團法人民間司法改革基金會備份。
